---
title: "TCC CDA BLACK LIVES MATTER"
author: "Cris, Ieda e Marilia"
date: "20 jul 2020"
output:
  word_document: default
  pdf_document: default
  html_document: default
---
#GeoBR
#https://www.rdocumentation.org/packages/geobr/versions/1.3
#https://concla.ibge.gov.br/classificacoes/por-tema/codigo-de-areas/codigo-de-areas

# Carrega bibliotecas

```{r}
install.packages("geobr", dependencies = T)
```



```{r}

library(plotly)
library(tidyverse)
library(fs)
library(leaflet)
library(lubridate)
library(rvest)
library(purrr)
library(geosphere)
library(geobr)
library(sf)
library(ggplot2)
library(dplyr)
library (colorspace)

```

```{r}
conj_dados <- list_geobr()
```

#carrega regi??es do Brasil conforme tabela do IBGE
```{r}
reg <- read_region(year=2018)
plot(reg)
#map <-leaflet(reg) %>% addTiles()
#map %>% addPolygons()
```

# Lista arquivos no diretorio e dados
```{r}
dir_ls("DATA")
```

DATA/TABELA 2.4
Renda domiciliar per capita das chefes de fam??lia por Cor/Ra??a - Brasil e Regi??es, 1995 a 2015.

DATA/TABELA 2.6
Distribui????o percentual das fam??lias chefiadas por mulheres, segundo cor/ra??a e faixa de anos de estudo da chefe de fam??lia - Brasil, 1995 a 2015

DATA/TABELA 6.1
Popula????o economicamente ativa de 16 anos ou mais de idade, por sexo, segundo cor/ra??a e localiza????o do domic??lio - Brasil e Regi??es, 1995 a 2015

Fonte: IPEA e IBGE/PNAD
**** a popula????o negra ?? composta por pretos e pardos
**** renda domiciliar per capita deflacionada com base no INPC, per??odo refer??ncia               set./2015

Observa????o: os dados obtidos referem-se ao Censo mais recente = anos de 1995 a 2015

# Renda Per Capita

```{r}
df_renda_per_capita <- readxl::read_xlsx("DATA/Tabela_2.4_Feminina.xlsx")
```

Faz uma tabela auxiliar de Mulheres Negras ordenada por Regiao e Ano

```{r}
df_renda_per_capita_mulheres_negras <- df_renda_per_capita %>%
  filter(`Cor/Ra??a` == "Negra")
df_renda_per_capita_mulheres_negras
```
#Plota mapa do Brasil
```{r}
df_renda_per_capita_mulheres_negras_2015 <- df_renda_per_capita %>%
  filter(`Cor/Ra??a` == "Negra") %>%
  pivot_longer(cols = `1995.0` : `2015.0` , names_to = "ano", values_to = "valor")  %>%
  filter(`ano` == "2015.0") 
  
#####falta plotar 
df_renda_per_capita_mulheres_negras_2015
#map = leaflet(reg)
#plot(map)
#%>% 
#map %>% addMarkers()
```


Faz uma tabela auxiliar de Mulheres Brancas ordenada por Regiao e Ano

```{r}
df_renda_per_capita_mulheres_brancas <- df_renda_per_capita %>%
  filter(`Cor/Ra??a` == "Branca")
df_renda_per_capita_mulheres_brancas
```


# Grafico de Renda Per Capita Mulheres Brancas por Ano e Regi??o

```{r}
df_renda_per_capita_mulheres_brancas %>%
  pivot_longer(cols = `1995.0` : `2015.0` , names_to = "ano", values_to = "valor") %>%
    ggplot(aes( as.integer(ano) ,valor, group = Regi??o, color = Regi??o)) +
    geom_line(size=2) +
    labs(title = "Renda Per Capita Mulheres Brancas Chefes de Fam??lia", caption = "fonte: https://www.ipea.gov.br/retrato/indicadores_chefia_familia.html
",  x = "Ano", y = "Valor em Reais")
```


# Grafico de Renda Per Capita de Mulheres Negras por Regiao de 1995 a 2015

```{r}
df_renda_per_capita_mulheres_negras %>%
  pivot_longer(cols = `1995.0` : `2015.0` , names_to = "ano", values_to = "valor") %>%
    ggplot(aes( as.integer(ano) ,valor, group = Regi??o, color = Regi??o)) +
    geom_line(size=2) +
    labs(title = "Renda Per Capita Mulheres Negras Chefes de Fam??lia", caption = "fonte: https://www.ipea.gov.br/retrato/indicadores_chefia_familia.html
",  x = "Ano", y = "Valor em Reais")
```
Faz uma tabela auxiliar de Renda Per Capita de Mulheres Negras no Brasil em 1995 para plotar grafico por regiao
#fazer mapa TTTTT

```{r}
df_renda_per_capita_mulheres_Negras_2015 <- df_renda_per_capita_mulheres_negras %>%
  pivot_longer(cols = `1995.0` : `2015.0` , names_to = "ano", values_to = "valor") %>%
filter(`ano` == '2015.0')
df_renda_per_capita_mulheres_Negras_2015

```


Faz uma tabela auxiliar de Renda Per Capita de Mulheres Brancas e Negras no Brasil

```{r}
df_renda_per_capita_mulheres_Brasil <- df_renda_per_capita %>%
  filter(`Regi??o` == "Brasil")
df_renda_per_capita_mulheres_Brasil
```

# Grafico de Renda Per Capita de Mulheres Brancas e Negras no Brasil de 1995 a 2015

```{r}
df_renda_per_capita_mulheres_Brasil %>%
  pivot_longer(cols = `1995.0` : `2015.0` , names_to = "ano", values_to = "valor") %>%
     ggplot(aes( as.integer(ano) ,valor, group = `Cor/Ra??a`, color = `Cor/Ra??a`)) +
    geom_line(size=3) +
    labs(title = "Renda Per Capita Mulheres Negras e Brancas Chefes de Fam??lia",  subtitle = "Brasil" , caption = "fonte: https://www.ipea.gov.br/retrato/indicadores_chefia_familia.html
",  x = "Ano", y = "Valor em Reais")
```

Faz uma tabela auxiliar de Renda Per Capita de Mulheres Brancas e Negras no Centro-Oeste

```{r}
df_renda_per_capita_mulheres_Centro_Oeste <- df_renda_per_capita %>%
  filter(`Regi??o` == "Centro-Oeste")
df_renda_per_capita_mulheres_Centro_Oeste
```

# Grafico de Renda Per Capita de Mulheres Brancas e Negras no Centro-Oeste de 1995 a 2015

```{r}
df_renda_per_capita_mulheres_Centro_Oeste %>%
  pivot_longer(cols = `1995.0` : `2015.0` , names_to = "ano", values_to = "valor") %>%
     ggplot(aes( as.integer(ano) ,valor, group = `Cor/Ra??a`, color = `Cor/Ra??a`) )+
    geom_step(size=2) +
    labs(title = "Renda Per Capita Mulheres Negras e Brancas Chefes de Fam??lia",  subtitle = "Centro-Oeste" , caption = "fonte: https://www.ipea.gov.br/retrato/indicadores_chefia_familia.html
",  x = "Ano", y = "Valor em Reais")
```



# Distribui????o percentual das fam??lias chefiadas por mulheres, segundo cor/ra??a e faixa de anos de estudo da chefe de fam??lia - Brasil, 1995 a 2015

```{r}
df_anos_de_estudo <- readxl::read_xlsx("DATA/Tabela_2.6.xlsx")
df_anos_de_estudo
```


# Tabelas auxiliares de Mulheres Chefes de Familia por Ra??a e Total - valores percentuais
Ano refer??ncia 2015

```{r}
df_anos_de_estudo_mulheres_negras <- df_anos_de_estudo %>%
  filter(`Cor/Ra??a` == "Negra")
df_anos_de_estudo_mulheres_negras

df_anos_de_estudo_mulheres_brancas <- df_anos_de_estudo %>%
  filter(`Cor/Ra??a` == "Branca")
df_anos_de_estudo_mulheres_brancas

df_anos_de_estudo_mulheres_total <- df_anos_de_estudo %>%
  filter(`Cor/Ra??a` == "Total")
df_anos_de_estudo_mulheres_total
```


#Gr??fico Pizza Anos de Estudo em 2015
```{r}
  df_anos_de_estudo_mulheres_negras %>%
  pivot_longer(cols = `1995.0` : `2015.0` , names_to = "ano", values_to = "valor") %>%
   filter (`ano` == "2015.0") + 
    select(`Anos de Estudo`, `valor`) +
    ggplot(aes(as.integer(`valor`), `Anos de Estudo`) +
    geom_bar() +
      coord_polar()
# ggplot(aes( as.integer(ano) ,valor, group = Regi??o, color = Regi??o)) + 
     #geom_point()
  
  df_anos_de_estudo_mulheres_negras
 
```

 ggplot(aes(),) +
  labs(title = "Taxa de participa????o das Mulheres Negras com 16 anos ou mais de idade e grupos de anos de estudo - Brasil, 2015",  x = "Anos de Estudo", y = "%")
 
 ggplot(aes( as.integer(ano) ,valor, group = `Cor/Ra??a`, color = `Cor/Ra??a`) )+
    geom_step(size=2) +
    labs(title = "Renda Per Capita Mulheres Negras e Brancas Chefes de Fam??lia",  subtitle = "Centro-Oeste" , caption = "fonte: https://www.ipea.gov.br/retrato/indicadores_chefia_familia.html
",  x = "Ano", y = "Valor em Reais")


# Anos de Estudo Mulheres Negras Chefes de Fam??lia


```{r}
df_anos_de_estudo_mulheres_negras %>%
  pivot_longer(cols = `1995.0` : `2015.0` , names_to = "ano", values_to = "valor") %>%
   #filter (`ano` == "2015.0") %>%
    ggplot(aes( as.integer(ano) , valor,  group = `Anos de Estudo`, color = `Anos de Estudo` )) +
# ggplot(aes( as.integer(ano) ,valor, group = Regi??o, color = Regi??o)) + 
     #geom_point() +
  geom_smooth() +
    labs(title = "Anos de Estudo Mulheres Negras Chefes de Fam??lia", caption = "fonte: https://www.ipea.gov.br/retrato/indicadores_chefia_familia.html
",  x = "Ano" , y = "Percentual")


```
 


```{r}
df_anos_de_estudo_mulheres_negras %>%
  pivot_longer(cols = `1995.0` : `2015.0` , names_to = "ano", values_to = "valor")
```



```{r}
df_anos_de_estudo_mulheres_negras %>%
  pivot_longer(cols = `1995.0` : `2015.0` , names_to = "ano", values_to = "valor") %>%
  #count("Anos de Estudo",sort=T) %>%
   ggplot(aes( as.integer(`ano`) ,valor, group = (`Anos de Estudo`)  , fill = `Anos de Estudo` ))  + geom_col()  + 
  labs( title = "Anos de Estudo Mulheres Negras Chefes de Fam??lia", caption = "fonte: https://www.ipea.gov.br/retrato/indicadores_chefia_familia.html",  x = "Ano" )
```

Anos de Estudo Mulheres Brancas Chefes de Fam??lia

```{r}
df_anos_de_estudo_mulheres_brancas %>%
  pivot_longer(cols = `1995.0` : `2015.0` , names_to = "ano", values_to = "valor") %>%
   ggplot(aes( as.integer(`ano`) ,valor, group = (`Anos de Estudo`)  , fill = `Anos de Estudo` ))  + geom_col()  + 
  labs( title = "Anos de Estudo Mulheres Brancas Chefes de Fam??lia", caption = "fonte: https://www.ipea.gov.br/retrato/indicadores_chefia_familia.html",  x = "Ano" )
```

Anos de Estudo Mulheres Chefes de Fam??lia

```{r}
df_anos_de_estudo_mulheres_total %>%
  pivot_longer(cols = `1995.0` : `2015.0` , names_to = "ano", values_to = "valor") %>%
   ggplot(aes( as.integer(`ano`) ,valor, group = (`Anos de Estudo`)  , fill = `Anos de Estudo` ))  + geom_col()  + 
  labs( title = "Anos de Estudo Mulheres Chefes de Fam??lia", caption = "fonte: https://www.ipea.gov.br/retrato/indicadores_chefia_familia.html",  x = "Ano" )
```


# Popula????o economicamente ativa de 10 anos ou mais de idade, por sexo, segundo cor/ra??a, localiza????o do domic??lio e faixa et??ria - Brasil, 1995 a 2015
Fonte: IBGE/PNAD															
Elabora????o: IPEA/DISOC															
* a PNAD n??o foi realizada no ano de 2000 e 2010															
** em 2004 a PNAD passa a contemplar a popula????o rural de Rond??nia, Acre, Amazonas, Roraima, Par?? e Amap??															
*** a popula????o negra ?? composta por pretos e pardos															
**** s??o consideradas economicamente ativas as pessoas ocupadas e desocupadas (desde que procurando emprego) na semana de refer??ncia															

```{r}
df_populacao_economicamente_ativa <- readxl::read_xlsx("DATA/Tabela_6.1.xlsx")

```

#PAREI AQUI